【裁判字號】    91,婚,399
【裁判日期】    950327
【裁判案由】    離婚
【裁判全文】
臺灣臺南地方法院家事判決               91年度婚字第399號
原      告  甲○○
訴訟代理人  鄭慶海律師
被      告  乙○○
訴訟代理人  陳忠勝律師
前當事人間請求離婚事件，經本院於民國95年3月13日言詞辯論
終結，判決如下：
    主      文
准原告與被告離婚。
訴訟費用由被告負擔。
    事實及理由
一、原告主張：兩造於民國81年5月4日結婚，婚後未育有子女，
    目前婚姻關係仍存續中。被告來台期間，因自稱其為中醫大
    夫，並擅自替人看病，而遭人向衛生主管檢舉告發，並經主
    管機關調查屬實移送檢察署偵辦在案，詎料，被告聞風竟於
    90年6月25日畏罪潛往大陸即未再返台與原告同居， 迄今已
    逾四年，顯係惡意遺棄原告且仍在繼續狀態之中，爰依民法
    第1052條第1項第3款、第5款及同條第2項之規定請求離婚。
二、被告抗辯：被告因甲狀腺亢進等惡疾纏身，當初係得原告同
    意前往大陸就醫，目前於大陸醫院治療中；又當初被告遭檢
    舉告發，係遭原告陷害所致，所幸調查後，已還被告清白，
    惟兩造分居日久，已無感情，被告亦同意與原告離婚。
三、得心證之理由：按夫妻之一方，以惡意遺棄他方在繼續狀態
    中者，為判決離婚之原因，民法第1052條第1項第5款定有明
    文。本件原告主張上情，業據原告提出戶籍謄本一件為憑，
    被告雖不否認已與原告分居四年，惟以被告因甲狀腺亢進等
    惡疾纏身，當初係得原告同意前往大陸就醫，目前於大陸醫
    院治療中；又當初被告遭檢舉告發，係遭原告陷害所致，所
    幸調查後，已還被告清白云云，茲為抗辯。經查，被告雖抗
    辯其當初遭檢舉告發，係遭原告陷害所致，所幸調查後，已
    還被告清白云云，被告既獲清白，自得前來台灣；又被告雖
    辯稱其因甲狀腺亢進等惡疾纏身，而無法來台云云。查，被
    告罹患甲狀腺亢進之疾病已數年，且其於88年間即有前往成
    大醫院就診，業據被告提出國立成功大學醫學院附設醫院收
    據影本數紙為證，是被告至少於88年間即罹患甲狀腺亢進之
    疾病，惟查被告於88年間至90年間共往返台灣與大陸間三次
    ， 有中華民國91年6月13日境信昌字第0910042701號函所附
    出入境紀錄一份在卷可稽，顯見被告雖罹患甲狀腺亢進之疾
    病，仍無礙其往返台灣與大陸；又被告既於大陸持續就醫診
    治其甲狀腺亢進疾病，故被告之病情應較先前於國立成功大
    學醫學院附設醫院治療時佳或是獲得良好控制，否則依一般
    常情，被告自無捨棄治療效果較好之醫院，而放任病情加重
    之可能。是被告抗辯其因罹患甲狀腺亢進疾病而無法前來台
    灣，並無理由，不足採信；綜上所述，堪信原告之主張為真
    實。 查被告自90年6月25日返回大陸後，即不願再次來台與
    原告同居，迄今已逾四年，顯係惡意遺棄原告在繼續狀態中
    ，原告據以訴請判決離婚，依法並無不合，應予准許。
四、又原告本於民法第1052條第1項第3款、第5款及第2項之數項
    離婚事由提起離婚之訴，係合併提起數宗形成之訴，可致同
    一之法律效果，此種起訴之形態，學者謂之為重疊的訴之合
    併，其訟訴標的雖有數項，而僅有單一聲明，法院應就原告
    所主張之數項訴訟標的逐一審理，如認定其中一項訴訟標的
    為有理由，即可為原告勝訴判決； 原告主張依第1052條第1
    項第5款請求離婚既有理由， 本院無再審酌同條第1項第3款
    及第2項之必要，附此說明。
五、結論：原告之訴，為有理由，依民事訴訟法第78條，判決如
    主文。
中    華    民    國    95    年    3     月    27    日
                      家事法庭    法  官  王 獻 楠
以上正本係照原本作成。
如對本判決上訴，須於收受判決正本送達後20日內向本院提出上
訴狀，並繳納上訴費及附具繕本。
中    華    民    國    95    年    3     月    27    日
                                  書記官  蘇 玲 錦


司法院資訊處製作；財團法人民間司法改革基金會備份。
